【裁判字號】    95,簡上,49
【裁判日期】    951115
【裁判案由】    給付貨款
【裁判全文】
臺灣嘉義地方法院民事判決              95年度簡上字第49號
上  訴  人  豪強金屬工程有限公司
法定代理人  丙○○
被上訴人    坤松玻璃有限公司
法定代理人  乙○○
上列當事人間給付貨款事件，上訴人對於中華民國95年6月13日
本院嘉義簡易庭95年度嘉簡字第520號第一審判決提起上訴，於
中華民國95年11月1日言詞辯論終結，本院判決如下：
    主      文
上訴駁回。
第二審訴訟費用由上訴人負擔。
    事實及理由
一、被上訴人主張：上訴人於民國94年2月間至8月份陸續向被上
    訴人購買玻璃製品，供應上訴人所承攬之清泉岡軍營興建工
    程所需，貨款共計新台幣（下同）60餘萬元，然上訴人僅給
    付款項迄4月份，5月起即未再付款，屢經催告均未給付，目
    前共計尚欠貨款242,269元未給付，並聲明請求上訴人應給
    付被上訴人242,269元及自起訴狀繕本送達翌日（95年2 月
    15日）起至清償日止，按年息百分之五計算之利息。原審判
    決判命上訴人如數給付，並無違誤，上訴人之上訴無理由，
    應予駁回。
二、上訴人則抗辯：上訴人於5月份迄8月份並未向被上訴人下單
    訂貨，上訴人謂兩造間有買賣關係存在，並無出貨單及上訴
    人簽收字據證明。且購物明細表為被上訴人自行制作之私用
    文書，據被上訴人所提出之存摺無法顯示出兩造間有買賣關
    係存在，本件上訴人係向訴外人甲○○購買玻璃，甲○○再
    轉向被上訴人購買，上訴人購買之玻璃已付清貨款予甲○○
    ，甲○○與被上訴人間之債務紛爭，實與上訴人無涉，原審
    判決上訴人敗訴，顯有違誤等語，並聲明：（一）原判決廢
    棄；（二）前開廢棄部份，被上訴人在第一審之訴駁回；（
    三）一、二審訴訟費用由被上訴人負擔。
三、法院判斷：
（一）本件兩造之爭點為：上訴人與被上訴人間是否有被上訴人
      所主張之上開玻璃買賣契約存在？若有買賣契約存在，被
      上訴人是否已給付貨款？
（二）經查，被上訴人所主張上訴人於民國94年2月間至8月份陸
      續向被上訴人購買玻璃製品，目前共計尚欠貨款242,269
      元未給付之事實，業據其提出購貨明細表2紙、存摺影本
      三紙，及5月份迄8月份之出貨發票4紙等件為憑，核與證
      人甲○○證述：被上訴人所提出請款單所載之玻璃規格，
      均為其於替上訴人施作清泉岡玻璃工程時所用等語相符，
      復與證人甲○○所提出之「施作工程工資計算單」相互吻
      合，堪認被上訴人之主張為真實。
（三）被上訴人雖抗辯其係向甲○○購買玻璃，未向被上訴人購
      買，錢已付給甲○○云云，然查，證人甲○○於本院結證
      述：伊係上訴人所雇用之玻璃工程施作師父，伊施做玻璃
      工程「一才」為8元，玻璃之定貨都是由伊先量現場之尺
      寸，然後再傳回上訴人公司，再由上訴人公司向被上訴人
      定貨，被上訴人亦直接開發票予上訴人，由被上訴人直接
      向上訴人收錢，中間伊均未經手等語，而上訴人對證人上
      開證詞，亦表示不爭執（見本院95年9月28日準備程序筆
      錄），是上訴人之抗辯顯與甲○○之證言相違，再查，上
      訴人亦自承自94年2月至4月均有給付貨款予被上訴人，而
      被上訴人所開立之94年5、6、7、8月之發票，其均有用做
      公司課稅報帳之用（見本院95年9月28日準備程序筆錄）
      ，若上訴人非向被上訴人定貨，94年2至4月又何需給付款
      予被上訴人，又豈會拿被上訴人所開立之94年5、6、7、8
      月發票去做帳報稅，顯見上訴人抗辯未向被上訴人定貨，
      業已向他人付清貨款云云，為無理由。上訴人既向被上訴
      人購買玻璃，就所積欠之玻璃貨款242,269元，又提不出
      清償證明，被上訴人自得依買賣契約之法律關係請求上訴
      人給付尚所積欠之買賣貨款242,269元。
（四）綜上所述，本件被上訴人主張上訴人尚欠伊貨款242,269
      元未給付，爰本於買賣契約之法律關係，請求判決上訴人
      應給付被上訴人242,269元及自民國95年2月15日起至清償
      日止，按年息百分之五計算之利息，為有理由，應予准許
      。原審判決為被上訴人勝訴之判決，於法並無違誤，上訴
      人上訴意旨指摘原判決不當，求予廢棄改判如上訴聲明之
      請由，為無理由，應駁回其上訴。
（五）本件事證已臻明確，兩造其餘攻擊防禦方法，經審酌結果
      亦不影響本判決之結果，爰不予一一論述，附此敘明。
（六）據上論結，本件上訴為無理由，依民事訴訟法第436條之1
      第3項、第449條第1項、第78條，判決如主文。
中    華    民    國    95    年    11    月    15    日
                  民二庭  審判長法官  黃茂宏
                                法官  林福來
                                法官  黃明展
以上正本係照原本作成
本判決不得上訴
中    華    民    國    95    年    11    月    15    日
                            書記官  王佩湘


司法院資訊處製作；財團法人民間司法改革基金會備份。
